【裁判字號】    91,易,1707
【裁判日期】    920124
【裁判案由】    家暴恐嚇
【裁判全文】
臺灣臺南地方法院刑事判決                        九十一年度易字第一七七號
    公  訴  人  臺灣台南地方法院檢察署檢察官
    被      告  甲○○  男六十.
右列被告因恐嚇案件，經檢察官提起公訴（九十一年度偵字第一一四一七、一一七七
六號），本院判決如左：
    主  文
甲○○以加害財產、生命之事，恐嚇他人，致生危害於安全，處有期徒刑肆月，如易
科罰金，以參佰元折算壹日。
    事  實
一、甲○○（曾有過失致死、偽造文書前科）與丁○○係夫妻關係，與乙○○及丙○○為父女關係，與渠三人間分具有家庭暴力防治法第三條第一款、第三款之家庭
    成員關係。甲○○於民國九十一年五月九日十二時三十分許，在台南市○○路五
    九九之十號其與丁○○、乙○○及丙○○住處內，因細故與丁○○發生口角，嗣
    經乙○○及丙○○前往勸阻，詎甲○○竟心生不悅，向丁○○、乙○○及丙○○
    三人恐嚇稱：「要放火燒房子，全家死光光，一起陪葬」等語，致渠三人均心生
    畏懼而危害於安全，經報警處理而查獲上情。
二、案經丁○○、乙○○及丙○○訴由台南市警察局第五分局報請台灣台南地方法院
    檢察署檢察官偵查起訴。
    理  由
一、訊據被告甲○○矢口否認上開犯行，辯稱：伊女兒嫁出去，又搬回家住，渠三人
    亂花錢，伊管渠三人，致渠等不滿，才來告伊，伊等只有發生口角云云。惟查右
    開事實，迭據告訴人丁○○、乙○○及丙○○於警訊時及偵審中一致指訴綦詳，
    核渠三人對他人被害部分所為供述，係互處於證人之地位，所供屬於證詞之性質
    ，並非單純之被害人指訴。且參以被告於本院審理中經本院質以「你到底有無告
    訴人所述之犯行？」，渠竟答稱不知道在卷，並未堅決否認有該犯行，足見被告
    畏罪心虛，又告訴人三人與分係被告之妻女至親，茍非實情，恆情斷無一致設詞
    誣陷被告之理等各情參互觀之，自足認告訴人三人之指訴與事實相符，足以採信
    ，罪證明確，被告犯行堪以認定，其所辯無非事後畏罪卸責之詞，不足採信。
二、按被告與告訴人三人分係家庭暴力防治法第三條第一款、第三款之家庭成員關係
    ，家庭成員間實施身體或精神上不法侵害之行為者，均屬家庭暴力，而家庭成員
    間故意實施家庭暴力行為而成立其他法律所規定之犯罪，則成立家庭暴力罪，同
    法第二條第一項、第二項分別定有明文。故本件被告恐嚇告訴人三人，係犯刑法
    第三百零五條之恐嚇罪，構成上開家庭暴力罪。被告同時同地以一行為恐嚇告訴
    人三人，侵害三個法益，觸犯三個上開罪名，應依想像競合犯規定從一重處斷。
    爰審酌被告前有過失致死、偽造文書前科，素行非佳，有台灣高等法院被告全國
    前案紀錄表乙紙附卷足憑，犯罪所生危害非輕，犯後飾詞圖卸刑責，尚乏悔意，
    惟與告訴人分係夫妻、父女之至親關係，因一時不悅致罹本罪等一切情狀，量處
    如主文示之刑，並諭知易科罰金之折算標準，以資懲儆。
三、據上論斷，應依刑事訴訟法第二百九十九條第一項前段，刑法第三百零五條、第
    五十五條第四十一條第一項前段，罰金罰鍰提高標準條例第一條前段、第二條
    ，判決如主文。
中      華      民      國      九十二    年      一    月    二十四    日
                              臺灣臺南地方法院刑事第二庭
                                  法  官      柯顯卿
右正本與原本無異
如不服本判決應於送達後十日內向本院提出上訴狀
                                  書記官      許悉愛
中      華      民      國      九十二    年      一    月    二十七    日
附錄法條：
刑法第三百零五條：
以加害生命、身體、自由、名譽、財產之事，恐嚇他人致生危害於安全者
，處二年以下有期徒刑、拘役或三百元以下罰金。


司法院資訊處製作；財團法人民間司法改革基金會備份。
